臺灣桃園地方法院刑事判決　　　　　　　95年度重訴字第71號
公　訴　人　臺灣桃園地方法院檢察署檢察官
被　　　告　甲○○
　　　　　　　　　　（現羈押在於臺灣桃園看守所）
指定辯護人　本院公設辯護人　戊○○
上列被告因殺人等案件，經檢察官提起公訴（95年度偵字第
15138 號），本院判決如下︰
    主  文
吳武振殺人，處無期徒刑，褫奪公權終身。
    事  實
一、甲○○因其妹婿曾祥瑞與林玉三於民國95年6 月20日下午6
    時15分許，在桃園縣桃園市○○路67號前發生車禍，乃由甲○○出面與林玉三協調，雖於同年月27日達成以新台幣（下
    同）5 千元和解，並由甲○○交付該款項與林玉三，惟林玉
    三仍心生不滿，竟於同年月27日晚間8 時30分許夥同數名真
    實年籍不詳之成年人前往甲○○所經營位於桃園縣桃園市○○路67號之「番仔汽車美容公司」（下稱番仔洗車場），並
    持鐵管砸破番仔洗車場之大門玻璃2 片、甲○○所有車號21
    30-MZ 號自用小客車左前後車窗玻璃及後擋風玻璃等物，甲○○隨即報警處理，並趁承辦員警提供林玉三之口卡資料供
    其指認之際，記下林玉三之住址為「桃園縣大園鄉林村拔
    子林21之1 號」，其後甲○○雖撥打電話與林玉三，要求林
    玉三出面處理，然未獲林玉三善意回應，詎甲○○在盛怒之
    下，竟萌生怨恨，於同年月27日晚間11時許，撥打電話與不
    知情之程文鴻（無證據證明與甲○○有殺人及放火之犯意聯
    絡），表示要借用程文鴻所使用之車號2080-HF 號自用小客
    車，並要程文鴻駕駛該車至番仔洗車場，迨程文鴻抵達該洗
    車場時，甲○○另以管子從其車號2130-MZ 號自用小客車內
    抽出約3 公升之汽油，並盛裝在塑膠桶（裝汽車美容化學液
    體用）內，並以布及塑膠袋包裝2 層（即先將裝有汽油之塑
    膠桶以布包裹後置入塑膠袋後，其外再以布包裹再置入塑膠
    袋），並將該盛裝汽油之塑膠桶放置於車號2080-HF 號自用
    小客車後行李箱內，其後甲○○乃駕駛該車搭載程文鴻，共
    同前往桃園縣大園鄉林村拔子林21之1 號欲找林玉三，其
    後於同年月28日凌晨3 時許駛至桃園縣大園鄉林村拔子林
    21 之1號前停車，甲○○自行下車，而程文鴻仍留在該車上
    ，並走至桃園縣大園鄉林村拔子林21之2 號前，是時該址
    騎樓停放丙○○所有車號SB7-493 號輕型機車、陳威瑀所有
    車號GOG-362 號重型機車、丁○○所使用（車主登記為林一
    青）車號L2P-007 號重型機車及其餘不詳人所有不詳車號機
    車3 輛，而騎樓前亦停放庚○○所有車號3753 -KV號自用小
    客車，甲○○因將桃園縣大園鄉林村拔子林21之2 號誤認
    係林玉三居住之址（即桃園縣大園鄉林村拔子林21之1 號
    ），其明知該址為加強磚造結構連棟式建物，且係供人使用
    之住宅，該住宅內有各住戶或其他來訪之人員，而汽油為極
    危險之高易燃物，於有人居住之集合公寓式住宅內點燃汽油
    ，足以迅速燒燬並延燒至各公寓住戶，致使停留在住宅內之
    人，因逃避不及發生灼傷、窒息或燒死之結果，然甲○○因
    仇恨林玉三，喪失理智，竟基於放火燒燬他人車輛、放火燒
    燬現供人使用之住宅及殺人之故意，執意以縱火引燃汽油之
    方式報復，乃自該車後行李箱內取出上開盛裝汽油之塑膠桶
    ，並朝停放在該處面向騎樓之第3 台機車後輪潑灑約1 公升
    汽油後，以非其所有之打火機點火，旋即上車駕駛車號
    2080-HF 號自用小客車搭載程文鴻離去。甲○○縱火後之火
    勢迅速由點燃之機車向四周延燒，而分別燒燬停放於該處騎
    樓之上開6 台機車及停放在該處騎樓前之上開自用小客車，
    火勢並由桃園縣大園鄉林村拔子林21之2 號大門往上延燒
    ，造成桃園縣大園鄉林村拔子林21之2 號1 樓、2 樓及3
    樓外牆均有被火燒損之情形；該址與桃園縣大園鄉林村拔
    子林22之1 號騎樓中間1 側鐵捲門受火熱嚴重受熱、變色、
    變形，並向21之2 號1 側彎曲；該屋1 樓1 之1 房、走道及
    1 之2 房、2 樓2 之1 房及2 之2 房、3 樓3 之1 房及3 之
    2 房、頂樓曬衣間均受煙薰；1 之1 房內窗戶玻璃破裂，窗
    戶處之紙板面向走道1 側（外側）有受火熱燻燒而變色、碳
    化之情形，其餘位置則受煙薰，致生公共危險。經路人邱聰
    智委請附近OK便利商店員工報警，方使該住宅未遭火焚燬而
    未遂（未喪失主要效用），而因火勢引起濃煙及高溫，使居
    住於桃園縣大園鄉林村拔子林21之2 號內之住戶陳威瑀受
    有吸入性嗆傷、一氧化碳意外中毒、左耳燒傷等傷害、丙○○受有吸入性灼傷（三級）之傷害、庚○○受有吸入性灼傷
    之傷害、乙○○受有吸入性燒傷及右手臂全身體表面積百分
    之6 、2 至3 度燒燙傷等傷害，丁○○受有濃煙吸入並呼吸
    衰竭之傷害，經送醫急救，始均倖免於難；另住戶陳彥谷、
    辛明宗雖經送醫急救，仍均因吸入濃煙窒息死亡。嗣經警循
    線通知甲○○同年7 月13日下午1 時30分到桃園縣政府警察
    局大園分局詢問後查獲。
二、案經桃園縣政府警察局大園分局報請台灣桃園地方法院檢察
    署檢察官偵查後起訴。
    理  由
甲、證據能力部分：
一、證人邱聰智、莊綺恩、程文鴻、林玉三、沈春德、證人即被
    害人丙○○、庚○○、陳威瑀、丁○○、證人即被害人家屬
    己○、辛承樺於警詢中之證述，雖屬傳聞證據，惟本院審理
    時提示上開證人之警詢筆錄徵詢被告之意見，被告及辯護人
    均不爭執其證據能力，且於本院言詞辯論終結前均未表示異
    議，本院審酌上開筆錄作成時，較無人情施壓或干擾，亦無
    不當取供之情形，認為以之作為本案之證據亦屬適當，是其
    於警詢之證述，依刑事訴訟法第159 條之5 第2 項規定，有
    證據能力。
二、證人林玉三於檢察官訊問時所為之證述，查無顯不可信之情
    況，依刑事訴訟法第159 條之1 第2 項規定，得為證據，且
    復經具結以擔保其證詞之真實性及憑信性，而被告及辯護人
    亦未聲請傳喚該證人詰問，是其於檢察官訊問時所為之證述
    ，自具有證據能力。
乙、認定事實之理由及依據：
一、訊據被告固坦承於上開時、地攜帶塑膠桶（裝汽車美容化學
    液體用）盛裝汽油至桃園縣大園鄉林村拔子林21之2 號，
    並朝停放在該處騎樓之機車潑灑後以打火機點火之事實，惟
    辯稱：伊因為案發地點貼有「吉屋出租」廣告，以為是空屋
    ，伊只是潑汽油燒機車，沒有想到會延燒云云。
二、經查：
  (一)被告因其妹婿曾祥瑞與案外人林玉三間有車禍糾紛，乃於95
    年6 月27日由其出面與林玉三達成和解，惟林玉三竟於95年
    6 月27日晚間8 時30分許前往被告所經營位於桃園市○○路
    67號「番仔洗車場」砸店，被告乃對林玉三懷恨在心，竟於
    95年6 月27日晚間11時許，以管子從其車牌號碼2130-MZ 號
    自用小客車內抽出約3 公升之汽油，並盛裝在塑膠桶（裝汽
    車美容化學液體用）內，並以布及塑膠袋包裝2 層（即先將
    裝有汽油之塑膠桶以布包裹後置入塑膠袋後，其外再以布包
    裹再置入塑膠袋）後，駕駛與其無犯意聯絡之程文鴻所有車
    牌號碼2080-HF 號自用小客車共同前往桃園縣大園鄉林村
    ，而於95年6 月28日凌晨3 時許至桃園縣大園鄉林村拔子
    林21之1 號前，甲○○自行下車，而程文鴻仍留在該車上，
    並走至桃園縣大園鄉林村拔子林21之2 號前，被告因誤認
    林玉三係居住在該址，乃朝停放在該處騎樓之機車潑灑約1
    公升汽油後以打火機點火之事實，業據被告於警詢、檢察官
    訊問及本院審理時供承不諱，核與證人程文鴻於警詢中、證
    人林玉三於警詢及檢察官訊問時證述情節相符，復有協議書
    1 紙（見臺灣桃園地方法院檢察署94年度偵字第15133 號偵
    查卷第118 頁）。而卷附桃園縣政府消防局95年7 月11日檔
    案編號I06F28D1號火災原因調查報告書1 份（含火災原因調
    查報告書摘要、火災現場勘查人員簽到表、火災現場勘查紀
　　錄及原因研判、火災出動觀察紀錄、談話筆錄、調查筆錄、
    火災證物鑑定報告、火災現場平面圖及物品配置圖、證物採
    樣位置圖、人員死傷位置圖、相片拍攝位置圖及火災現場照
    片資料等）（見台灣桃園地方法院檢察署95年度偵字第1513
    3 號偵查卷第144 至214 頁）亦認：「經調查本案之起火戶
    是在大園鄉林村9 鄰拔子林21之2 號，起火處是在21之2
    號騎樓處，起火原因以人為縱火之可能性較大。」另經採樣
    桃園縣大園鄉林村拔子林21之2 號騎樓南側處燃燒殘餘物
    檢出汽油混合物成分，有該報告書內火災證物鑑定報告可稽
    ，核與被告自承朝停放在桃園縣大園鄉林村拔子林21之2
    號騎樓之機車潑灑汽油後點火等情相符，可見就本案起火原
    因確係因被告此放火行為所致。
  (二)被害人陳彥谷、辛明宗均因被告之放火行為造成吸入濃煙窒
    息死亡，經臺灣桃園地方法院檢察署檢察官督同檢驗員相驗
    屬實，製有相驗筆錄、相驗屍體證明書、驗斷書各2 份及相
    驗照片多幀在卷可憑，並據證人即被害人家屬己○、辛承樺
    於警詢中指證屬實。另被告之放火行為，亦分別造成被害人
    丁○○受有濃煙吸入併呼吸衰竭、被害人陳威瑀受有吸入性
    嗆傷、一氧化碳中毒、左耳燒傷等傷害、被害人丙○○受有
    吸入性灼傷（三級）之傷害、被害人庚○○受有吸入性灼傷
    之傷害、被害人乙○○受有吸入性燒傷及右手臂全身體表面
    積百分之6 、2 至3 度燒燙傷等傷害之事實，業據證人即被
    害人丁○○、陳威瑀、丙○○、庚○○於警詢中證述明確，
    且有敏盛綜合醫院診斷證明書2 紙、長庚紀念醫院診斷證明
    書2 紙、國立臺灣大學醫學院附設醫院診斷證明書1 紙、敏
    盛綜合醫院病歷資料1 份在卷可稽（見台灣桃園地方法院檢
    察署95年度偵字第15133 號偵查卷第232 、235 、238 頁、
    本院卷第48頁、第104 至148 頁）。
  (三)依上開火災原因調查報告表內火災現場勘查紀錄表及原因研
    判所載本件火災現場燃燒後之狀況：「(一)就現場外貌觀察：
    1.現場燃燒後由外貌觀察，發現桃園縣大園鄉林村9 鄰拔
    子林21之2 號1 樓、2 樓及3 樓外牆均有被火燒損之情形，
    燒損情形以騎樓較為嚴重... 停放於21之2 號騎樓之6 輛機
    車及停駐於騎樓前之車號3753-KV 自小客車受火熱不等程度
    之燒損。2.勘查21之2 號與22之1 號騎樓中間1 側燒損情形
    ，發現21之2 號與22之1 號騎樓中間1 側鐵捲門受火熱嚴重
    受熱、變色、變形，並向21之2 號1 側彎曲；22之1 號騎樓
    放置之桌子僅面向21之2 號1 側有受火燒損之情形，3.勘查
    車號3753-KV 自小客車燒損情形，發現車號3753-KV 號自用
    小客車前側大致保持完整，引擎蓋於靠近車廂1 側鈑金有受
    熱、變色之情形，後側則有較嚴重受熱、變色之情形，左側
    及右側鈑金均有受火燒損之情形，惟右側尚有原色殘留，車
    頂嚴重受熱、變色、變形；左後輪受火熱嚴重燒損、燒失，
    燒損情形以輪胎外側較內側嚴重，其餘3 個輪胎則保持完整
    。4.檢視車號3753-KV 自小客車車廂內部燒損情形，發現車
    廂內部物品、裝潢均受火熱嚴重燒損；後座鋼板受熱、變色
    情形以左側較為嚴重，方向盤受火熱燒損、燒失情形以靠近
    後座1 側較為嚴重，靠近引擎室1 側有部分殘留。(二)勘查內
    部燒損情景：1.勘查21之2 號騎樓燒損情形，發現騎樓停放
    之機車及牆壁均受火熱嚴重燒損。2.勘查21之2 號大（鐵）
    門燒損情形，發現大（鐵）門外側嚴重受熱、變色、變形，
    內側則保有原色。3.勘查21之2 號內部燒損情形，發現1 樓
    1 之1 房、走道及1 之2 房、2 樓2 之1 房及2 之2 房、3
    樓3 之1 房及3 之2 房、頂樓曬衣間均受煙薰。4.檢視21之
    2 號房燒損情形，發現1 之1 房內窗戶玻璃破裂，窗戶處之
    紙板面向走道1 側（外側）有受火熱燻燒而變色、碳化之情
    形，其餘位置僅受煙薰。5.檢視21之2 號騎樓處燒損情形，
    發現騎樓停放之6 輛機車均嚴重受熱、變色、碳化、燒失，
    機車腳架均為放下之狀態...6. 勘查暨清理21之2 號騎樓地
    板，發現地板尚有原色殘留。」等情（見台灣桃園地方法院
    檢察署95年度偵字第15133 號偵查卷第151 、152 頁），並
    參諸該火災原因調查報告書內檢附火災現場照片（見台灣桃
    園地方法院檢察署95年度偵字第15133 號偵查卷第190 至21
    3 頁），足認：1.本件該建物之建築結構如鋼筋混凝土之屋
    頂、牆壁、地板僅表面受燒或受煙燻，並未影響結構安全。
    而按所謂燒燬，係指行為人利用火力，使特定物質焚燒燬滅
    ，而一併失其形體效用；即使該特定物質主要部分或效用滅
    失者而言。又刑法第173 條第1 項放火燒燬現供人使用之住
    宅罪，所謂之燒燬，係指火力燃燒，喪失物之效用而言，必
    須其物喪失主要效用，始得為放火既遂；如僅將房屋內之傢
    俱、物件、電器燒燬或牆壁、天花板燻黑、磁磚燒黑剝落，
    但於房屋本身尚未達喪失其效用之程度者，即不得論以該罪
    之既遂犯（最高法院82年度台上字第4115號、93年度台上字
    第1069號判決意旨參照）。該住宅之重要部分或居住效用，
    並未因火災燃燒而達滅失燒燬之程度。2.上開6 台機車及自
    用小客車業已喪失其效用，而遭燒燬。
  (四)查桃園縣大園鄉林村拔子林21之2 號騎樓處停放有6 台機
    車，而騎樓前則停放有車號3753-KV 號自用小客車，有上開
    火災原因調查報告書內檢附起火場所平面圖可稽（見台灣桃
    園地方法院檢察署95年度偵字第15133 號偵查卷第179 頁）
    。另停放該騎樓處之車號SB7-493 號輕型機車係丙○○所有
    、車號GOG-362 號重型機車係陳威瑀所有、車號L2P- 007
    號重型機車係丁○○所使用（車主登記為林一青），而停放
    在騎樓前車號3753-KV 號自用小客車係庚○○所有等情，業
    據證人丙○○、陳威瑀、丁○○、庚○○於警詢中證述屬實
    及卷附車號查詢汽車車籍1 紙可參（見台灣桃園地方法院檢
    察署95年度偵字第15133 號偵查卷第234 、27、231 、29、
    237 、239 頁）。又被告甲○○朝停放在上址騎樓處之1 台
    機車縱火後，火勢迅速由點燃之機車向四周延燒，而分別燒
    燬停放於該處騎樓之上開6 台機車及停放在該處騎樓前之上
    開自用小客車，火勢並由桃園縣大園鄉林村拔子林21之2
    號大門往上延燒，顯已致生公共危險。
  (五)雖被告辯稱：伊因為案發地點貼有「吉屋出租」廣告，以為
    是空屋，伊只是潑汽油燒機車，沒有想到會延燒云云。惟查
    ：
  1.查桃園縣大園鄉林村拔子林21之2 號為加強磚造結構連棟
    式建物，且為供人使用之住宅，房屋內有各住戶或其他來訪
    人員，為一般人所能明知。況該屋騎樓處已停放上開機車，
    騎樓前亦停放有上開自用小客車，而一般人衡情均將所使用
    之交通工具就近停放在其住居所附近，則被告對該屋有人居
    住使用，自應有所認識。又汽油為高易燃物，以火點燃足以
    使周遭之物迅速燃燒。被告對於其在上開地點騎樓點火引燃
    汽油，非僅燃燒該處停放之車輛，勢將導致火勢蔓延燃燒整
    戶住戶及集合住宅，並使住宅內之住戶居民及在場之人因逃
    生不及，受火燒灼傷或吸入熱煙氣引起呼吸衰竭死亡，自應
    有所認識及預見。況被告為上開放火時間為凌晨3 時許，為
    一般人就寢熟睡之時，被告更應認知其於放火後，有可能屋
    內之人會因火災而致死。詎其仍執意以汽油朝停放在該處騎
    樓之機車潑灑後以打火機點火，致大火往該屋延燒，進而造
    成居住該屋內之住戶死亡，足認其主觀上有放火燒燬他人車
    輛、放火燒燬現供人使用之住宅及殺人之故意。
  2.又參酌被告係因不滿林玉三前往其經營之洗車場砸店行為，
    而至上址欲尋仇報復，被告辯稱：伊帶汽油要去找林玉三理
    論，如果林玉三不理伊，伊就打算燒掉林玉三的車，因該處
    貼有「吉屋出租」廣告，以為是空屋云云，則依被告所辯，
    其當時主觀既認林玉三並未居住於上址，已無法達到向林玉
    三尋仇報復之目的，惟被告竟猶向停放上址騎樓之機車潑汽
    油點火，顯見被告上開所辯，並非可採。
  (六)綜上，被告上開所辯，顯係卸責之詞，不足採信。本件事證
    明確，被告犯行堪予認定，應依法論科。
三、法律適用：
  (一)按刑法第173 條第1 項放火燒燬現供人使用之住宅罪，其直
    接被害法益，為一般社會之公共安全，雖同時侵害私人之財
    產法益，但仍以保護社會公安法益為重，況放火行為原含有
    毀損性質，而放火燒燬現供人使用之住宅罪，自係指供人居
    住房屋之整體而言，應包括牆垣及該住宅內所有設備、傢俱
    、日常生活上之一切用品。故一個放火行為，若同時燒燬住
    宅與該住宅內所有其他物品，無論該其他物品為他人或自己
    所有，與同時燒燬數犯罪客體者之情形不同，固不另成立刑
    法第175 條第1 項或第2 項放火燒燬住宅以外之他人或自己
    所有物罪。查本件被告甲○○係基於燒燬他人物品及房屋犯
    意聯絡之故意而為本件放火犯行，並造成上開6 台機車及車
    號3753-KV 號自用小客車燒燬，而該等機車及自用小客車分
    別置放於上址騎樓及騎樓前，並非住宅內之物品，被告以一
    個放火行為燒燬上開機車、自用小客車，並延燒房屋未遂，
    應已觸犯放火燒燬住宅以外之他人所有物罪及放火燒燬現有
    人使用之住宅未遂罪兩項罪名（最高法院94年度台上字第
    1412 號 判決意旨參照）。
  (二)核被告甲○○所為，係犯刑法第271 條第1 項之殺人罪既遂
    罪（被害人陳彥谷、辛明宗部分）、同法第271 條第2 項、
    第1 項之殺人未遂罪（被害人陳威瑀、丙○○、庚○○、乙○○、丁○○部分）、同法第173 條第3 項、第1 項之放火
    燒燬現供人使用住宅未遂罪及同法第175 條第1 項放火燒燬
    住宅等以外他人所有物罪。又被告放火燒燬上開機車、自用
    小客車，致生公共危險之犯行，係犯刑法第175 條第1 項放
    火燒燬住宅等以外他人所有物罪，原含有毀損性質，檢察官
    認被告此部分係涉犯刑法第354 條毀損罪，雖有未洽，因起
    訴之基本事實相同，爰變更檢察官之起訴法條。
  (三)又刑法未遂犯處罰效果之規定，於94年2 月2 日修正公布，
    由修正前刑法第26條本文改列至刑法第25條第2 項，惟均規
    定「得按既遂犯之刑減輕之。」無比較適用之問題，應適用
    裁判時法；另刑法第55條關於想像競合犯之規定，於94年2
    月2 日已有修正公布，並於95年7 月1 日施行，修正後增設
    但書規定「但不得科以較輕罪名所定最輕本刑以下之刑」，
    係科刑之限制，為法理之明文化，非屬法律之變更問題，應
    適用裁判時法（最高法院95年度第21次刑事庭會議決議參照
    ）。
  (四)被告甲○○已著手於放火燃燒住宅及殺人犯罪行為之實行，
    未生燒毀住宅及未對被害人陳威瑀、丙○○、庚○○、乙○○及丁○○造成死亡之結果，均為未遂犯，爰各依修正後刑
    法第25條第2 項之規定，就此部分各按既遂犯之刑減輕之。
    其以一放火行為犯2 件刑法第271 條第1 項之殺人罪、犯5
    件刑法第271 條第2 項、第1 項之殺人未遂罪、犯1 件刑法
    第173 條第3 項、第1 項之放火燒燬現供人使用之建築物未
    遂罪、犯7 件刑法第175 條第1 項放火燒燬住宅等以外他人
    所有物罪，為想像競合犯，應依修正後刑法第55條規定，從
    一重之刑法第271 條第1 項殺人既遂罪處斷。
  (五)至被告甲○○殺害被害人乙○○及丁○○等人未遂之犯行，
    及燒燬丁○○所使用（車主登記為林一青）車號L2P-007 號
    重型機車及其餘不詳人所有不詳車號機車3 輛，致生公共危
    險之犯行，雖未經檢察官起訴，惟與起訴部分之犯行，有想
    像競合犯之裁判上一罪關係，審判上不可分割，為起訴效力
    所及，本院自應一併審理。
  (六)爰審酌被告係因所經營之洗車場遭與案外人林玉三砸店，不
    思以正當法律途徑主張權益，且均未考量他人生命、財產之
    安全，竟縱火報復，致波及無辜之第三者，更造成居住在該
    址2 人死亡之慘劇，所生之危害甚大，對死者家屬亦形成無
    可弭補之傷痛，且亦無賠償分文，嚴重影響社會公共安全，
    惟考量被告尚年輕、前並無任何不良前科，且經警通知後即
    到案，並坦承其有縱火之不法行為，而對其一時衝動盛怒下
    本件所為而造成重大危害甚為懊惱，其人性尚未完全泯滅，
    公訴人於本件審理時具體求處死刑，尚嫌過重等一切情狀，
    量處被告無期徒刑，併依刑法第37條第1 項規定，宣告褫奪
    公權終身，以昭炯戒。
  (七)至被告用以供本件犯罪所用之盛裝、包裝汽油之塑膠桶（裝
    汽車美容化學液體用）、布及塑膠袋、點火所用打火機及抽
    取汽油之管子等物，被告於本院審理時已供明：抽取汽油的
    管子應該不在了，點火用的打火機已經丟掉了，且打火機不
    是伊的，另裝汽油的汽車美容桶子及布、塑膠袋，伊已一起
    丟到垃圾車等語（見本院卷第75、76頁），爰均不宣告沒收
    之。
據上論斷，應依刑事訴訟法第299 條第1 項前段、第300 條，刑
法第271 條第1 項、第2 項、第173 條第3 項、第1 項、第175
條第1 項、第55條（修正後刑法）、第37條第1 項，判決如主文
。
本案經檢察官楊挺宏到庭執行職務。
中　　華　　民　　國　　96　　年　　3　　月　　6 　　日
                  刑事第二庭審判長法　官　徐培元
                                  法  官  林蕙芳
                                  法  官  鄭吉雄
以上正本證明與原本無異。
如不服本判決書應於送達後10日內向本院提出上訴狀
                                  書記官  王月香
中　　華　　民　　國　　96　　年　　3 　　月　　8 　　日
附錄論罪科刑法條：
中華民國刑法第173條
（放火或失火燒燬現住建築物及交通工具罪）
放火燒燬現供人使用之住宅或現有人所在之建築物、礦坑、火車
、電車或其他供水、陸、空公眾運輸之舟、車、航空機者，處無
期徒刑或7 年以上有期徒刑。
失火燒燬前項之物者，處 1 年以下有期徒刑、拘役或 5 百元以
下罰金。
第 1 項之未遂犯罰之。
預備犯第 1 項之罪者，處 1 年以下有期徒刑、拘役或 3 百元以
下罰金。
中華民國刑法第175條
（放火燒燬住宅等以外之物罪）
放火燒燬前二條以外之他人所有物，致生公共危險者，處 1 年以
上 7 年以下有期徒刑。
放火燒燬前二條以外之自己所有物，致生公共危險者，處 3 年以
下有期徒刑。
失火燒燬前二條以外之物，致生公共危險者，處拘役或 3 百元以
下罰金。
中華民國刑法第271條
（普通殺人罪）
殺人者，處死刑、無期徒刑或 10 年以上有期徒刑。
前項之未遂犯罰之。
預備犯第 1 項之罪者，處 2 年以下有期徒刑。
